【裁判字號】    98,附民,110
【裁判日期】    990112
【裁判案由】    損害賠償
【裁判全文】
臺灣高等法院高雄分院刑事附帶民事訴訟判決
原  告  甲○○
被  告  乙○○
上列被告因詐欺案件（98年度上易字第979 號），經原告提起附
帶民事訴訟，請求損害賠償，本院判決如下：
    主  文
被告應給付原告新台幣壹佰伍拾伍萬元，及自民國玖拾捌年拾貳
月貳拾肆日起至清償日止，按年息百分之五計算之利息。
原告其餘之訴駁回。
本判決第一項於原告以新台幣伍拾萬元供擔保後，得為假執行；
但被告如以新台幣壹佰伍拾伍萬元為原告供擔保，得免為假執行
。
原告其餘假執行之聲請駁回。
    事實及理由
一、原告起訴主張：被告基於共同為自己不法所有之詐欺犯意，
    於民國97年間，將其向中華郵政高雄博愛路郵局申請開立之
    帳號00000000000000號帳戶，提供予真實姓名不詳及其同夥
    之成年人詐欺犯罪集團成員作為匯款之用，嗣於97年9 月9
    日上午，推由詐騙集團所屬成員撥打電話予原告，並自稱「
    林國棟」，向原告佯稱其向玉山銀行台中分行所申設之帳戶
    內有1 筆新臺幣（下同）165 萬元之不明資金匯入，業已涉
    嫌洗錢防制法之犯罪，且經地檢署3 次傳喚通知均不到庭說
    明，檢察官可能將原告聲請羈押，故要凍結原告所有資金，
    命將資金匯入指定之監管帳戶即上揭00000000000000號帳戶
    以代保管。原告遭此詐術，依詐騙集團之指示於97年9 月9
    日15時49分匯款110 萬元、97年9 月10日11時12分匯款45萬
    元至乙○○上開帳戶內交付之。旋即由被告於97年9 月9 日
    下午至郵局臨櫃親自提領110 萬元，97年9 月10日中午至郵
    局臨櫃親自提領45萬元。另外又於97年9 月11日將90萬元在
    羅東鎮○○○路成功國小校門邊交付予林勝發。及於97年9
    月12日將21萬元冬山國中停車場交付之( 以上合計266 萬元
    ) 。經催討拒不返還，其刑事犯罪部分，已經檢察官聲請以
    簡易判決處刑提起公訴。爰依侵權行為之法律關係，請求命
    被告給付266 萬元及加計法定遲延利息之判決，並陳明願供
    擔保為假執行宣告。
二、被告自認有將向中華郵政高雄博愛路郵局申請開立之帳號00
    000000000000號帳戶帳號，交予他人使用，其他帳戶資料則
    仍自行保管自用，並於97年9 月9 日下午親自自該帳戶提領
    原告匯入之110 萬元，97年9 月10日中午親自自該帳戶提領
    原告匯入之45萬元得手，均已交付他人。惟否認詐欺，辯以
    自己亦係被害人，無賠償責任等語，資為抗辯。求為判決駁
    回原告之訴，並陳明如受不利判決，願供擔保聲請免為假執
    行。
三、按附帶民事訴訟之判決，應以刑事訴訟判決所認定之事實為
    據，刑事訴訟法第500 條前段定有明文。本件原告主張被告
    詐騙其款項之事實，業據本院98年度上易字第979 號刑事判
    決依詐欺罪判處有期徒刑6 月在案，有該判決在卷可稽，則
    原告主張之事實，可堪認為真實。
四、又因故意或過失不法侵害他人權利者，負損害賠償責任，民
    法第184 條第1 項前段定有明文。被告詐騙原告款項155 萬
    元之事實，既已明確，則原告請求被告賠償上開金額，即屬
    有據。至請求超過上開金額部分，因被告並無詐騙該款項，
    業為刑事判決所認定，則此部分請求，於法無據。
五、從而，原告本於侵權行為法律關係，請求被告給付之金額，
    在155 萬元及自起訴狀繕本送達之翌日即98年12月24日起，
    至清償日止，按年息百分五之計算法定遲延利息範圍內，為
    有理由，應予准許；至逾此範圍之請求，並無理由，應予駁
    回。
六、兩造均陳明願供擔保聲請為假執行及免為假執行，就原告勝
    訴部分，經核與法律規定相符，爰分別酌定相當之擔保金額
    併准許之；至原告敗訴部分，其假執行之聲請，即失依據，
    應予駁回。
七、據上論結：本件原告之訴為一部有理由，一部無理由，依刑
    事訴訟法第502 條第1 項、第2 項、第491 條第10款、民事
    訴訟法第390 條第2 項、第392 條第2 項，判決如主文。
中    華    民    國    99    年    1    月    12    日
                  刑事第二庭  審判長法  官  林正雄
                                    法  官  黃壽燕
                                    法  官  陳啟造
以上正本證明與原本無異。
被告部分如不服本判決應於收受本判決後10日內向本院提出上訴
書狀，其未敘述上訴理由者，並得於提起上訴後10日內向本院補
提理由書狀（均須按他造當事人之人數附繕本）「切勿逕送上級
法院」。
中    華    民    國    99    年    1    月    12    日
                                    書記官  林明威

司法院資訊處製作；財團法人民間司法改革基金會備份。
